臺灣雲林地方法院刑事判決
110年度交易字第371號
公  訴  人  臺灣雲林地方檢察署檢察官
被      告  卓群章


上列被告因公共危險案件，經檢察官提起公訴（110年度偵字第6
940號），被告於準備程序就被訴事實為有罪之陳述，經告知簡
式審判程序意旨，並聽取公訴人及被告之意見後，本院裁定行簡
式審判程序，判決如下：
    主  文
卓群章駕駛動力交通工具而吐氣所含酒精濃度達每公升零點二五
毫克以上，累犯，處有期徒刑陸月，如易科罰金，以新臺幣貳仟
元折算壹日，併科罰金新臺幣參萬元，如易服勞役，以新臺幣壹
仟元折算壹日。
    事  實
一、卓群章有酒駕前科，仍不知悔改，於民國110年9月13日20時
    許，在雲林縣莿桐鄉某處飲用含酒精性飲料保力達若干後，
    致其吐氣酒精濃度已達每公升0.25毫克以上，仍基於不能安
    全駕駛動力交通工具而駕駛之犯意，於同日20時至21時15分
    間某時許，騎乘車牌號碼000-0000號普通重型機車離開上開
    飲酒處而行駛於道路。嗣卓群章於同日21時15分許，騎乘前
    揭機車行經莿桐鄉縣道154乙與油車路路口時，因停等紅燈
    時未戴好口罩為警攔檢，發現其身上有酒味，乃於同日21日
    28分許，對其施以酒精濃度測試，測得其吐氣所含酒精濃度
    達每公升0.31毫克，而悉上情。
二、案經雲林縣警察局斗六分局報告臺灣雲林地方檢察署檢察官
    偵查起訴。
    理  由
一、被告卓群章所犯刑法第185條之3第1項之公共危險罪，屬於
    刑事訴訟法第376條第1項第1款所列之罪之案件，依同法第2
    84條之1規定，得由法官1人獨任審判，先予敘明。又被告於
    準備程序中，就上開犯罪事實為有罪之陳述，且其所犯係死
    刑、無期徒刑、最輕本刑為3年以上有期徒刑以外之罪，經
    告知簡式審判程序之旨，並聽取檢察官及被告之意見後，本
    院依刑事訴訟法第273條之1第1項規定，當庭宣示裁定進行
    簡式審判程序，是本案之證據調查，依刑事訴訟法第273條
    之2規定，不受同法第159條第1項、第161條之2、第161條之
    3、第163條之1及第164條至第170條規定之限制，合先敘明
    。
二、上開犯罪事實，業據被告於警詢、偵查中、本院準備程序及
    審理時坦承在案，並有下列證據資料可以佐證：
　㈠雲林縣警察局斗六分局道路交通事故當事人酒精測定紀錄表
    （偵卷第27頁）。
　㈡財團法人台灣商品檢測驗證中心呼氣酒精測試器檢定合格證
    書（偵卷第29頁）。
　㈢雲林縣警察局取締「酒後駕車」公共危險案件檢測及觀察記
    錄表（偵卷第31頁）。
　㈣雲林縣警察局第KAU070754號（無照駕駛）、第KAU070755號
    （酒駕）舉發違反道路交通管理事件通知單（偵卷第33頁）
    。
　㈥車號000-0000號普通重型機車之車輛詳細資料報表（偵卷第3
    5頁）。
　㈦被告之相片影像資料查詢結果（偵卷第37頁）。
　㈧綜此，足認被告上開自白核與事實相符，自可採為論罪科刑
    之依據。
三、綜上所述，本件事證已臻明確，被告上開犯行已可認定，應
    予依法論科。
四、論罪科刑：
  ㈠核被告所為，係犯刑法第185條之3第1項第1款之駕駛動力交
    通工具而血液中酒精濃度達百分之零點零五以上罪。
  ㈡被告前因①不能安全駕駛之公共危險案件，分別經本院以105
    年度六交簡字第202號判處有期徒刑5月、105年度六交簡字
    第227號判處有期徒刑5月，並經裁定定應執行有期徒刑8月
    確定；②因肇事逃逸之公共危險案件，經本院以103年度交訴
    字27號判處有期徒刑1年（原經宣告緩刑，業經撤銷）確定
    ；③上開案件接續執行，於107年3月31日徒刑執行完畢等情
    ，有臺灣高等法院被告前案紀錄表在卷可稽，其於有期徒刑
    執行完畢後5年內故意再犯本件有期徒刑以上之罪，為累犯
    。經本院考量被告前案為酒駕之公共危險罪，與本案罪質相
    同，被告竟再犯同一之罪，顯見其具有特別惡性及對刑罰反
    應力薄弱之情形，核無大法官釋字第775號解釋所謂罪刑不
    相當之情形，爰依刑法第47條第1項之規定加重其刑。
  ㈢爰審酌被告除前揭構成累犯之前科紀錄外，曾因不能安全駕
    駛之公共危險案件，分別經本院以103年度六交簡字第329號
    判處有期徒刑2月、104年度六交簡字第209號判處有期徒刑3
    月、110年度六交簡字第84號判處有期徒刑6月確定，有前揭
    被告前案紀錄表在卷可參，更當知悉酒精成分對人之意識、
    控制能力具有不良影響，且超量飲酒將導致對周遭事務之辨
    識及反應能力降低，對往來之公眾及駕駛人自身皆具有高度
    之危險性；又酒後不開車已經政府傳媒廣為宣導，刑法第18
    5條之3規定亦迭經修正加重，立法者顯然有意以重罰嚇阻酒
    駕歪風，被告竟仍漠視自身安危，枉顧公眾用路人之安全，
    再度為本件酒後騎車行駛於道路之犯行，法治觀念薄弱，實
    在很不可取；衡以其為警攔檢後，所測得吐氣酒精濃度達每
    公升0.31毫克，已對道路交通安全產生之一定危害之犯罪情
    節，並考量其犯後始終坦承犯行，表示以後不會再犯，也不
    敢喝別人請的酒類（本院卷第32、42頁），尚具悔意，所為
    幸未造成他人傷亡，暨被告自陳因貪圖別人請的保力達，自
    己不用花錢，才會在飲用酒精性飲料後騎車（本院卷第32頁
    ），而為本案犯行之犯罪動機，目前擔任臨時工，日薪新台
    幣1,100元，僅為國小肄業之教育程度，家中有父親、母親
    、妻子（外出工作）、1名成年子女之家庭及經濟狀況，併
    斟酌檢察官之求刑、被告對量刑之意見等一切情狀，量處如
    主文所示之刑，並諭知易科罰金（併考量上情，認有必要調
    高被告易科罰金之折算標準，促使被告能夠心存警惕，避免
    再犯酒後駕車之犯行，而從重諭知易科罰金以2千元折算1日
    ）及易服勞役之折算標準，期許被告能改過遷善，切勿再犯
    。
五、依刑事訴訟法第273條之1第1項、第299條第1項前段，刑法
    第185條之3第1項第1款、第41條第1項前段、第42條第3項、
    第47條第1項，刑法施行法第1條之1第1項，判決如主文。
本案經檢察官姜智仁提起公訴，檢察官顏鸝靚到庭執行職務。
中　　華　　民　　國　　110 　年　　12　　月　　15　　日
                  刑事第五庭    法  官  陳雅琪
以上正本證明與原本無異。
如不服本判決應於收受判決後20日內向本院提出上訴書狀，並應
敘述具體理由；其未敘述上訴理由者，應於上訴期間屆滿後20日
內向本院補提理由書（均須按他造當事人之人數附繕本）。「切
勿逕送上級法院」。
                                書記官  林家莉
中　　華　　民　　國　　110 　年　　12　　月　　16　　日

附錄本案論罪科刑法條全文
中華民國刑法第185條之3
駕駛動力交通工具而有下列情形之一者，處2 年以下有期徒刑，
得併科20萬元以下罰金：
一、吐氣所含酒精濃度達每公升零點二五毫克或血液中酒精濃度
    達百分之零點零五以上。
二、有前款以外之其他情事足認服用酒類或其他相類之物，致不
    能安全駕駛。
三、服用毒品、麻醉藥品或其他相類之物，致不能安全駕駛。
因而致人於死者，處3 年以上10年以下有期徒刑；致重傷者，處
1 年以上7 年以下有期徒刑。
曾犯本條或陸海空軍刑法第54條之罪，經有罪判決確定或經緩起
訴處分確定，於五年內再犯第1 項之罪因而致人於死者，處無期
徒刑或5 年以上有期徒刑；致重傷者，處3 年以上10年以下有期
徒刑。